【裁判字號】    99,交聲,560
【裁判日期】    990831
【裁判案由】    交管條例聲異
【裁判全文】
臺灣板橋地方法院交通事件裁定         99年度交聲字第560號
原處分機關  交通部公路總局臺北區監理所
異  議  人
即受處分人  乙○○
上列異議人即受處分人因違反道路交通管理處罰條例案件，對於
交通部公路總局臺北區監理所99年2 月8 日所為之處分（原處分
案號：北監自裁字第裁40-C00000000號），聲明異議，本院裁定
如下：
    主  文
異議駁回。
    理  由
一、本件聲明異議意旨略以：異議人即受處分人乙○○於本件舉
    發違規時地，駕駛車號9298-VN 號自用小客貨車，沿臺北縣
    三重市○○路行駛至力行路口時，因該路口並無禁止左轉、
    迴轉之標誌，且當時並無來車，異議人即駕車迴轉，並無違
    規，迴轉時不知何以遭對向機車快速衝撞，肇事後警察至現
    場處理時，亦未當場開立罰單，詎異議人於一個多月後，卻
    突然收到包括本件之罰單共3 張，其中2 張罰款異議人已繳
    納，但本件原處分仍予以裁罰記違規點數3 點，致異議人違
    規點數累計至6 點，而再遭裁處吊扣駕照，異議人實無法接
    受，爰就本件裁處記違規點數3 點部分，提出聲明異議，請
    法院重新裁判云云。
二、按汽車迴車時，迴車前應暫停並顯示左轉燈光或手勢，看清
    無來往車輛，並注意行人通過，始得迴轉；又汽車駕駛人，
    駕駛汽車違反道路交通安全規則，因而肇事致人受傷者，記
    違規點數三點，道路交通安全規則第106 條第5 款、道路交
    通管理處罰條例第61條第3 項前段分別定有明文。
三、查本件異議人即受處分人乙○○於民國98年10月21日上午9
    時30分許，駕駛車號9298-VN 號自用小客貨車，沿臺北縣三
    重市○○路○ 段由重陽路4 段往2 段方向行駛，駛至與力行
    路、重陽路3 段5 巷（右轉往力行路，左轉往重陽路3 段5
    巷）之交岔路口時，迴車前未注意來往車輛，即逕行迴轉，
    使自對向沿重陽路3 段駛來由甲○○騎乘之車號885-BFJ 號
    重型機車閃避不及，機車車頭逕行撞擊異議人上開車輛右前
    門，因而肇事致甲○○受有左、右手肘、右膝、左足等處擦
    傷之違規事實，業經臺北縣政府警察局函陳查報屬實，有該
    局99年2 月1 日北縣警交字第0990014109號書函在卷可稽，
    並有臺北縣政府警察局三重分局檢送本件交通事故之道路交
    通事故現場圖、道路交通事故調查報告表、異議人及甲○○
    等之道路交通事故談話紀錄表、現場及車損照片等肇事資料
    在卷可資佐證，另甲○○因本件異議人肇事受有上開傷害之
    情，亦有臺北縣立醫院99年7 月5 日北縣醫歷字第09900071
    51號函及檢附之病歷資料在卷可按。異議人雖具狀並到庭辯
    稱上開意旨云云，然此觀諸上開現場照片所示，肇事現場交
    岔路口道路寬敞，視線良好，道路中分隔島雖栽有路樹，亦
    無礙於注意前方對向車道來車車況之視線，是核諸異議人上
    開所辯：其迴車時對向並無來車，不知何以遭對向機車衝撞
    云云，其既已注意對向有無來車，卻未目及對向甲○○駛來
    之機車，且甲○○騎車之車速事實上亦無可能在其迴車瞬間
    即憑空出現撞擊其車，可見異議人上開所辯情節不僅內容矛
    盾，亦與上述肇事現場客觀情況及事理均屬不合，由此已見
    異議人上開所辯要難採信，復參諸甲○○於警局談話紀錄表
    已指述：其騎車至肇事路口時，異議人車輛突從對向車道迴
    轉至其同向車道，其閃避不及因而撞上等語明確，所述情節
    與本件肇事現場及事理較為相符，亦顯較可採。綜上所述，
    堪認本件異議人確有迴車前未注意來往車輛，即逕行迴轉之
    違規行為屬實，而異議人上開所辯，尚不足採，是異議人本
    件之違規行為堪予認定。從而，原處分機關據以援引上開規
    定，裁處異議人記違規點數三點，並無不當。本件異議為無
    理由，自應予駁回。
四、據上論斷，應依道路交通案件處理辦法第19條，裁定如主文
    。
中    華    民    國    99    年    8     月    31    日
                        交通法庭  法  官  彭  全  曄
以上正本證明與原本無異
如不服本裁定應於送達後5日內向本院提出抗告狀
                                  書記官  謝  雪  紅
中    華    民    國    99    年    8     月    31    日

司法院資訊處製作；財團法人民間司法改革基金會備份。
